Minutes et répertoires du notaire Mathieu GOUDIN, 19 février 1704 - 3 juillet 1730 (étude XIII)
Archives nationales
- Minutes de Mathieu GOUDIN, janvier 1704 - 3 juillet 1730; MC/ET/XIII/146 - MC/ET/XIII/238; 93 articles
  - Minutes. 1715, mai - août, mai - août 1715; MC/ET/XIII/184
    - ALVAREZ (François, Pierre) demeurant rue Saint-Sauveur § Inventaire après le décès de François, Pierre ALVAREZ à la requête de Marguerite GAULTIER, sa veuve., 31 mai 1715; MC/ET/XIII/184; 10 folios
      inventaire; Alvarez, François Pierre
    - GAULTIER (Marguerite) demeurant rue Saint-Sauveur § Inventaire à la requête de Marguerite GAULTIER après le décès de François Pierre ALVAREZ, son époux, 31 mai 1715; MC/ET/XIII/184; 10 folios
      inventaire; Gaultier, Marguerite
    - L'Hospital (hôtel de la marquise de l') rue Montmartre § Compte rendu à la marquise de l'... par. M. de Curzay, pour les payements faits du prix de la maison (Vendu par contrat du 10 février 1712 moyennant 120.000 l. Etat annexé à la minute de la quittance passée devant le n/re/ Dionis - 20 mai 1713, 7 juin 1715; MC/ET/XIII/184
      quittance
    - Curzay (Château de C/ne/ Longères (Charente-Maritime) appartenant à la marquise de l'Hospital § Compte déposé (travaux faits par le sculpteur Hanard; par Simon, peintre et doreur; par Marteau, architecte, 7 juin 1715; MC/ET/XIII/184
      Longèves (Charente-Maritime)
    - Verité (Claude Charles), maître menuisier, rue de Bourbon § Quittance, 8 juin 1715; MC/ET/XIII/184
      quittance; Verité, Claude Charles
    - Duperon (Pierre) maçon rue Montmartre § Mariage de .., 9 juin 1715; MC/ET/XIII/184
      contrat de mariage; Duperon, Pierre
    - Mariage de Jean Ranc, peintre ordinaire du roi, demeurant rue des Fossés-Montmartre, avec Marguerite Elisabeth Rigaud, fille de feu Gaspard Rigaud, peintre du roi., 13 juin 1715; MC/ET/XIII/184
      contrat de mariage; Fossés-Montmartre (rue des); Ranc, Jean (1674-1735); Rigaud, Gaspard (1661-1705); Rigaud, Marguerite Elisabeth; peintre; peintre
    - PIERCHAU (Françoise) demeurant rue Montmartre § Inventaire à la requête de Françoise PIERCHAU après le décès de Robert DANESNE, maître serrurier, son époux, 17 juin 1715; MC/ET/XIII/184; 12 folios
      inventaire; Pierchau, Françoise
    - Davesne (Robert) maître serrurier rue Montmartre § Inventaire après décès de .. (Marchandises et outils du serrurier), 17 juin 1715; MC/ET/XIII/184
      inventaire; Davesne, Robert
    - DANESNE (Robert) maître serrurier, demeurant rue Montmartre § Inventaire après le décès de. .. à la req/te/ de Françoise PIERCHAU, sa veuve en 3/emes/ noces, en son nom et comme tutrice de son fils de 10 mois et d'un enfant à naître., 17 juin 1715; MC/ET/XIII/184; 12 folios
      inventaire; Danesne, Robert
    - Peillon (André) maître serrurier rue des Petits-Champs § Mainlevée, 4 juillet 1715; MC/ET/XIII/184
      Peillon, André
    - Peron (Pierre), maître peintre, préau de la foire Saint-Germain § mariage de la fille de .., 7 juillet 1715; MC/ET/XIII/184
      contrat de mariage; Peron, Pierre
    - marbrier (apprentissage) § Contrat pour 3 ans, entre Elisabeth Brothe, avec Pasquier Baudet, maître marbrier, au profit de Jean Rony, âgé de 13 ans, fils d'Elisabeth. Sa mère le logera, nourrira, blanchira. Pour la 2/eme/ année, le maître payera à son apprenti 5 s. par jour de travail; la 3/e/ - 10 s., 28 juillet 1715; MC/ET/XIII/184
    - Baudet (Pasquier) maître marbrier rue Saint-Etienne § apprentissage, 28 juillet 1715; MC/ET/XIII/184
      contrat d'apprentissage; Baudet, Pasquier
    - Nelle (Jean), menuisier des bâtiments du roi, rue de la Petite Sonnerie. § Bail, 30 juillet 1715; MC/ET/XIII/184
    - Sobre (Claude), maître menuisier, rue Saint-Germain-l'Auxerrois § Quittance, 1er août 1715; MC/ET/XIII/184
      quittance; Sobre, Claude
    - Charles (Simon) maître potier d'étain rue Saint-Denis § alloué, 4 août 1715; MC/ET/XIII/184
      Charles, Simon
    - potier d'étain (alloué) § Contrat pour 2 ans, entre Guillaume Fabulet, âgé de 21 ans, et Simon Charles, maître potier, d'étain. Logé, nourri, blanchi S.d.d., 4 août 1715; MC/ET/XIII/184
    - Hallot (Etienne) maître maçon; rue Montmartre § obligation (3 actes à la même date), 7 août 1715; MC/ET/XIII/184
      obligation; Hallot, Etienne
    - Horquet (Louis) maître et marchand tapissier rue de la Tissanderie § Vente des meubles, 8 août 1715; MC/ET/XIII/184
      acte de vente; Horquet, Louis
    - Convention par Antoine JASSINTE, comédien, rue de la Planche, pour des représentations sur les théâtres des foires Saint-Laurent, Saint-Germain, à Paris., 10 août 1715; MC/ET/XIII/184
      convention; Planche (rue de la); Jassinte, Antoine; acteur
    - Pia (Barthélémy) maître horloger rue des Petits-Champs § apprentissage, 11 août 1715; MC/ET/XIII/184
      contrat d'apprentissage; Pia, Barthélémy
    - horloger (apprentissage) § Contrat pour 6 ans, entre Antoine Pia, âgé de 18 ans, et Barthélemy Pia, maître horloger, son oncle. Logé, nourri, se blanchira lui même. S.d.d., 11 août 1715; MC/ET/XIII/184
    - COULANGES (Jacques de) aucun procureur de la Chambre des Comptes demeurant rue Montmartre § Inventaire après le décès de Jacques de COULANGES à la requête de Catherine CAVARD, sa veuve séparée de biens., 20 août 1715; MC/ET/XIII/184; 10 folios
      inventaire après décès; Coulanges, Jacques de
    - FAUCQUET (André, Louis) bg de Paris, demeurant rue de Grenelle § Inventaire à la requête de André, Louis FAUCQUET après le décès de Guillaume FAUCQUET, son fils, et de Madeleine Catherine TRAVAILLOT, sa belle-fille, agissant comme tuteur de Louis Guillaume FAUCQUET, son petit-fils âgé de 6 ans., 21 août 1715; MC/ET/XIII/184; 10 folios
      inventaire; Faucquet, André, Louis
    - FAUCQUET (Guillaume) et TRAVAILLOT (Madeleine Catherine) son épouse § Inventaire après le décès de Guillaume FAUCQUET et de Madeleine Catherine TRAVAILLOT son épouse à la requête d'André Louis FAUCQUET, père de Guillaume FAUCQUET, en sa qualité de tuteur de Louis Guillaume FAUCQUET, âgé de 6 ans, son petit-fils, 21 août 1715; MC/ET/XIII/184; 10 folios
      inventaire; Faucquet, Guillaume
    - Delahaye (François) maître menuisier rue de Bons Enfants § quittance, 24 août 1715; MC/ET/XIII/184
      quittance; Delahaye, François
    - Quittance de André et Mathieu Legoupil, sculpteur des bâtiments du roi, demeurant au Vieux Louvre à Jules Degoullon, sculpteur des bâtiments du roi, demeurant place du Carrousel. Concerne aussi Pierre Taupin, sculpteur des bâtiments du roi, demeurant rue Montorgueil, 29 août 1715; MC/ET/XIII/184
      quittance; Carrousel (place du); Louvre (palais du); Montorgueil (rue); Degoullons, Jules (16..-17..); Legoupil, André; Legoupil, Mathieu; Taupin, Pierre (1662?-1734); sculpteur
  - Minutes. 1715, septembre - décembre, septembre - décembre 1715; MC/ET/XIII/185
    - marbrier (apprentissage) § Contrat pour 6 ans, entre Pierre Degon, plâtrier, avec Jacques Lambotte, maître marbrier, au profit de Jean Baptiste Degon, âgé de 14 ans, fils de Pierre, Nourri, logé, blanchi. Pendant les 3 dernières années recevra 6 sols par jour de travail, 16 septembre 1715; MC/ET/XIII/185
    - Lambotte (Antoine) maître marbrier rue Poissonnière § apprentissage, 16 septembre 1715; MC/ET/XIII/185
    - Vente d'une place sise rue de Meslay, par Jules Degoullon, sculpteur des bâtiments du roi, demeurant place du Carrousel., 17 septembre 1715; MC/ET/XIII/185
      acte de vente; Carrousel (place du); Meslay (rue); Degoullons, Jules (16..-17..); sculpteur
    - Deschamps (Nicolas) menuisier ordinaire de Madame la Dauphine à Versailles § Vente d'une place à .., 17 septembre 1715; MC/ET/XIII/185
      acte de vente; Deschamps, Nicolas
    - Bail par Denis Jossenay, dessinateur des bâtiments du roi et architecte, au Vieux-Louvre., 19 septembre 1715; MC/ET/XIII/185
      bail; Louvre (palais du); Jossenay, Denis; architecte; dessinateur
    - Malet (François), maître menuisier, rue de Cléry § Convention, 20 septembre 1715; MC/ET/XIII/185
      convention; Malet, François
    - Charuel (Etienne) entrepreneur des bâtiments du roi rue Neuve Saint-Honoré § Inventaire après décès de .., 24 septembre 1715; MC/ET/XIII/185
      inventaire; Charuel, Etienne
    - Potain (Félix), maître menuisier, rue Neuve Saint-Roch § Désistement, 28 septembre 1715; MC/ET/XIII/185
      renonciation; Potain, Félix
    - Contrat pour 6 ans entre Jacques François Benard, maître graveur, rue de la Calande, et Robert Thousé, bourgeois de Paris, au profit de Jacques Thousé, fils de Robert. Comme Benard a déjà un apprenti le brevet est passé au nom de Jean Desmoulins, aussi maître graveur; logé, nourri, blanchi moyennant 400 livres., 7 octobre 1715; MC/ET/XIII/185
      contrat d'apprentissage; Calandre (rue de la); Benard, Jacques François; Desmoulin, Jean; Thousé, Jacques; Thousé, Robert; graveur
    - Obligation et mainlevée. Jean Leblanc. Maître à danser à Chaillot., 10 octobre 1715; MC/ET/XIII/185
      obligation; Chaillot (hameau); Leblanc, Jean; enseignant; danseur
    - Grullé (Jacques) maître doreur rue Saint-Sauveur § bail par .., 20 octobre 1715; MC/ET/XIII/185
      bail; Grullé, Jacques
    - Begason (François) menuisier rue Saint-Nicolas § bail à .., 20 octobre 1715; MC/ET/XIII/185
      bail; Begason, François
    - Tallon (Louis) maître horloger rue Coquillière § Notoriété aux dires de .., 21 octobre 1715; MC/ET/XIII/185
      Tallon, Louis
    - Messager (Louis) marchand verrier-faïencier rue Coquillière § Mariage du fils de feu .., 11 novembre 1715; MC/ET/XIII/185
      contrat de mariage; Messager, Louis
    - Caton (Pierre) marchand tapissier à Laon § Mariage de la fille de .., 11 novembre 1715; MC/ET/XIII/185
      contrat de mariage; Caton, Pierre
    - Messager (Pierre) marchand verrier-faïencier rue Coquillière § Mariage de .., 11 novembre 1715; MC/ET/XIII/185
      contrat de mariage; Messager, Pierre
    - Vente de place par Jules Degoullon, sculpteur des bâtiments du roi, demeurant rue de Meslay, à Jacques Desjardins, sculpteur du roi., 17 novembre 1715; MC/ET/XIII/185
      acte de vente; Meslay (rue); Degoullons, Jules (16..-17..); Desjardins, Jacques; sculpteur; sculpteur
    - Charles (Simon) maître potier d'étain rue et porte Saint-Denis § bail à .., 2 décembre 1715; MC/ET/XIII/185
      bail; Charles, Simon
    - Leblond (Antoine), marchand orfèvre, rue Montmartre § Quittance, 4 décembre 1715; MC/ET/XIII/185
      quittance; Leblond, Antoine
    - Mouchet (Denis) marchand joaillier sur le petit perron du Palais § bail à .., 7 décembre 1715; MC/ET/XIII/185
      bail; Mouchet, Denis
    - Nior (Pierre), maître menuisier à Troyes § Mariage de la fille de feu .., 10 décembre 1715; MC/ET/XIII/185
      contrat de mariage; Nior, Pierre
    - Bail par Pierre Charles Dauphin de Sainte Marie, sculpteur du roi, demeurant rue de la Tissanderie., 24 décembre 1715; MC/ET/XIII/185
      bail; Tixeranderie (rue de la); Dauphin de Sainte-Marie, Pierre Charles; sculpteur
    - Doyenelle (Pierre) maître menuisier rue d'Argenteuil § Compte et partage, 29 décembre 1715; MC/ET/XIII/185
      partage; Doyenelle, Pierre
    - Doynelle (Jean) maître serrurier rue Perrin Gosselin § Compte et partage, 29 décembre 1715; MC/ET/XIII/185
      partage; Doynelle, Jean
    - Lejuste (Louis) maître horloger rue de la Calandre § Inventaire après décès de .. (pendules faites par ..), 31 décembre 1715; MC/ET/XIII/185
      inventaire; Lejuste, Louis
    - Malet (François), maître menuisier, rue de Cléry § Obligation, 17 août 1718; MC/ET/XIII/185
  - Minutes. 1716, janvier - avril, janvier - avril 1716; MC/ET/XIII/186
    - Lejuste (Louis) horloger rue de la Calande § renonciation à la succession de .., 8 janvier 1716; MC/ET/XIII/186
      Lejuste, Louis
    - Limeux (Jean), orfèvre, rue aux Fèvres § Renonciation, 8 janvier 1716; MC/ET/XIII/186
      renonciation; Limeux, Jean
    - Chevalier (Pierre) entrepreneur de bâtiments à Versailles § bail par .., 8 janvier 1716; MC/ET/XIII/186
      bail; Chevalier, Pierre
    - Remboursement de 103 livres de rente par Claude Nicque, sculpteur et peintre, demeurant rue de la Lune, 11 janvier 1716; MC/ET/XIII/186
      quittance; indemnité; Lune (rue de la); Nicque, Claude; peintre; sculpteur
    - Leveziel (Louis) maître maçon rue Montmartre § Inventaire après décès de .., 15 janvier 1716; MC/ET/XIII/186
      inventaire; Leveziel, Louis
    - Aubert (Jacques) maître brodeur rue Poissonnière § bail par -, 28 janvier 1716; MC/ET/XIII/186
      bail; Aubert, Jacques
    - Doinelle (Jean) maître serrurier rue Perrin Gosselin § procuration, 31 janvier 1716; MC/ET/XIII/186
      procuration; Doinelle, Jean
    - Lecouf (Ferdinand) maître sculpteur à Nogent-le-Roy § Mariage de la fille de feu .., 7 février 1716; MC/ET/XIII/186
      contrat de mariage; Lecouf, Ferdinand
    - Gautier (François), maître menuisier, rue de Cléry § Inventaire après décès de la femme de .., 10 février 1716; MC/ET/XIII/186
      inventaire après décès; Gautier, François
    - Carré (Claude) maître menuisier rue du fg. Saint-Antoine § transaction, 4 mars 1716; MC/ET/XIII/186
      accord; Carré, Claude
    - Lopinot (Jean Baptiste) Valet de chambre et tapissier du duc d'Orléans Regent de France quai Malaquais § quittance, 8 mars 1716; MC/ET/XIII/186
      quittance; Lopinot, Jean Baptiste
    - Messager (Pierre) marchand verrier faïencier rue Coquillière § bail à .., 11 mars 1716; MC/ET/XIII/186
      bail; Messager, Pierre
    - Menu (François) maître tapissier rue et porte Montmartre § bail de meubles par .., 30 mars 1716; MC/ET/XIII/186
      bail; Menu, François
    - Delaunay (François) marchand mercier joaillier dans les Charniers Saint-Innocent § Mariage de .., 14 avril 1716; MC/ET/XIII/186
      contrat de mariage; Delaunay, François
    - Delaunay (Philippe) marchand mercier joaillier rue Saint-Etienne § Mariage du fils de .., 14 avril 1716; MC/ET/XIII/186
      contrat de mariage; Delaunay, Philippe
  - Minutes. 1716, mai - août, mai - août 1716; MC/ET/XIII/187
    - Lopinot (Jean Baptiste) tapissier Valet de chambre du duc d'Orleans au Collège des 4 Nations § Mariage, 1er mai 1716; MC/ET/XIII/187
      contrat de mariage; Lopinot, Jean Baptiste
    - Rachat concernant Gilles Demortain, maître peintre, demeurant sur le pont Notre-Dame., 2 mai 1716; MC/ET/XIII/187
      acte de vente; Notre-Dame (pont); Demortain, Gilles; peintre
    - Pillon (Nicolas), maître menuisier, rue de Cléry § Vente, 2 mai 1716; MC/ET/XIII/187
      acte de vente; Pillon, Nicolas
    - Hanard (Charles) maître sculpteur rue Neuve Saint-Denis § Obligation, 5 mai 1716; MC/ET/XIII/187
      obligation; Hanard, Charles
    - Hallot (Etienne) maçon; rue Montmartre § devis reconnu (réparations), 10 mai 1716; MC/ET/XIII/187
    - Horlier (Jacques) maître serrurier à Saint-Germain-en Laye § Transport de rente, 15 mai 1716; MC/ET/XIII/187
      transport de droits; Horlier, Jacques
    - Mainlevée concernant Etienne Leroy, architecte, demeurant rue du Bout-du-Monde., 18 mai 1716; MC/ET/XIII/187
      mainlevée; Bout-du-Monde (rue du); Leroy, Etienne; architecte
    - Barivan (Louis) maître peintre rue des Precheurs § bail par .., 23 mai 1716; MC/ET/XIII/187
      bail; Barivan, Louis
    - Lambotte (Antoine) maître marbrier rue Poissonnière § apprentissage, 2 juin 1716; MC/ET/XIII/187
    - Lemaistre René, maître menuisier, rue de Cléry § Testament de la veuve de .., 2 juin 1716; MC/ET/XIII/187
      testament; Cléry (rue de); Lemaistre, René; menuisier
    - Potain (Félix), maître menuisier, rue Neuve Saint-Roch § Substitution, 12 juin 1716; MC/ET/XIII/187
      substitution; Potain, Félix
    - Ergo (Hubert) maître sculpteur marbrier rue Neuve Saint-Roch § transport de Bail, 18 juin 1716; MC/ET/XIII/187
      bail; Ergo, Hubert
    - Hallot (Etienne) maître maçon; rue Montmartre § transport, 29 juin 1716; MC/ET/XIII/187
    - Massot (Germain), maître peintre, rue de la Monnaie § transaction de la veuve de .., 30 juin 1716; MC/ET/XIII/187
      accord; Massot, Germain
    - Lopinot (Jean Baptiste) Valet de chambre du duc d'Orléans tapissier au Pavillon du Collège Mazarin § obligation envers .., 30 juillet 1716; MC/ET/XIII/187
      obligation; Lopinot, Jean Baptiste
    - Le Chauve (Toussaint) maître serrurier rue du Petit Lion § Constitution, 5 août 1716; MC/ET/XIII/187
      constitution de rente; Le Chauve, Toussaint
    - Hallot (Etienne) maître maçon; rue Montmartre § Obligation envers .. et convention, 6 août 1716; MC/ET/XIII/187
    - Comparution de la veuve de François Baudesson, peintre, demeurant rue Poissonnière ?, 13 août 1716; MC/ET/XIII/187
      comparution; Poissonnière (rue); Baudesson, François; peintre
    - Croisnu (Jacques) maître brodeur rue Poissonnière § Transport, 20 août 1716; MC/ET/XIII/187
      Croisnu, Jacques
    - Engagement de Jean-Baptiste HAMOCHE, comédien, rue du Faubourg Saint-Lazare, pour les théâtres des foires Saint-Laurent et Saint-Germain à Paris., 31 août 1716; MC/ET/XIII/187
      Faubourg-Saint-Lazare (rue du); Hamoche, Jean-Baptiste; acteur
  - Minutes. 1716, septembre - décembre, septembre - décembre 1716; MC/ET/XIII/188
    - Nelle (Jean), menuisier ordinaire des bâtiments du roi, rue Neuve Saint-Martin. § Transport de rente .., 9 septembre 1716; MC/ET/XIII/188
      transport de droits; Nelle, Jean
    - LANIER (Gilles) Maître maçon Rue des Petits Carreaux § Vente par la veuve .., 21 septembre 1716; MC/ET/XIII/188
      acte de vente; Lanier, Gilles
    - HALLOT (Estienne) Maître maçon; Rue Montmartre § Indemnité .., 21 septembre 1716; MC/ET/XIII/188
      Hallot, Estienne
    - DEROUART (Jacques) Maître sculpteur; Rue Basse Villeneuve § Mariage du fils de .., 25 septembre 1716; MC/ET/XIII/188
      contrat de mariage; Derouart, Jacques
    - MEUSNIER (Claude) Maître potier d'étain Rue Montmartre § Mariage de la fille de .., 25 septembre 1716; MC/ET/XIII/188
      contrat de mariage; Meusnier, Claude
    - DEROUART (Jean Jacques Nicolas) Maître sculpteur; Rue Basse Villeneuve § Mariage de .., 25 septembre 1716; MC/ET/XIII/188
      contrat de mariage; Derouart, Jean Jacques Nicolas
    - Mariage de Jean-Jacques Nicolas, maître sculpteur, demeurant rue Basse-Villeneuve., 26 septembre 1716; MC/ET/XIII/188
      contrat de mariage; Basse-Villeneuve (rue); Nicolas, Jean Jacques; sculpteur
    - FLEURY (Guillaume) Maître Sculpteur Paris § Présent au mariage DROUART-MEUSNIER, 26 septembre 1716; MC/ET/XIII/188
      contrat de mariage; Fleury, Guillaume
    - Bail d'une maison par Jules Degoullon, sculpteur ordinaire du roi, sise rue de Meslay., 6 octobre 1716; MC/ET/XIII/188
      bail; Meslay (rue); Degoullons, Jules (16..-17..); sculpteur
    - Liste de tableaux avec nom d'auteur dans l'inventaire après décès de Jean Cortinel, trésorier des finances à Grenoble., 15 octobre 1716; MC/ET/XIII/188
      inventaire après décès; Cortinel, Jean; trésorier
    - BURGOT (Pierre) Maître menuisier Rue Saint-Denis § Vente .., 19 octobre 1716; MC/ET/XIII/188
      acte de vente; Burgot, Pierre
    - ROUSSEAU (Jérôme) Maître maçon Paroisse Saint-Eustache § Obligation .., 31 octobre 1716; MC/ET/XIII/188
      obligation; Rousseau, Jérôme
    - Devis et marché de menuiserie par François Delahaye, maître menuisier, demeurant rue des Bons-Enfants, paroisse Saint-Eustache, avec André Thévenot, contrôleur général des rentes de l'Hôtel-de-Ville, demeurant rue Thévenot, paroisse Saint-Sauveur, pour des ouvrages de menuiserie dans une maison neuve édifiée rue Thévenot, 11 novembre 1716; MC/ET/XIII/188
      pas de plans joints.
      marché; Bons-Enfants (rue des); Thévenot (rue); Delaye, François; Thévenot, André; contrôleur (Ancien Régime); menuisier
    - DELAHAYE (François) Maître menuisier Rue des Bons enfants § Marché passé par .., 11 novembre 1716; MC/ET/XIII/188
      marché; Delahaye, François
    - PHILIPON (Silvain) appareilleur de bâtiments Rue Saint-Joseph. § Convention passée par .., 11 novembre 1716; MC/ET/XIII/188
    - BAILLY (Leonard) Entrepreneur des Fortification pour le roi Paris § Procuration de Josée, 19 novembre 1716; MC/ET/XIII/188
      procuration; Bailly, Léonard
    - REGNAULT (Jacques) Fondeur Rue Jacques de la Boucherie § Décharge donnée à .., 28 novembre 1716; MC/ET/XIII/188
      Regnault, Jacques
    - Loyseau (Pierre), marchand orfèvre, Pont aux Choux § Décharge, 28 novembre 1716; MC/ET/XIII/188
      décharge; Loyseau, Pierre
    - BEZANÇON (Gilles Simon) Maître peintre Paris § Présent au mariage MAUBON TREMBLIN, 25 décembre 1716; MC/ET/XIII/188
      contrat de mariage; Bezançon, Gilles Simon
    - MAUBON (François Baltazar), Maître peintre, Rue Saint-Louis § Mariage de .., 25 décembre 1716; MC/ET/XIII/188
      contrat de mariage; Maubon, François Baltazar
    - Delaunay (Pierre), maître peintre, à Paris § Présent au mariage Maubon - Tremblin, 25 décembre 1716; MC/ET/XIII/188
      contrat de mariage; Delaunay, Pierre
    - Présence de Charles Baco, maître peintre, demeurant à Paris, au mariage Maubon-Tremblin., 26 décembre 1716; MC/ET/XIII/188
      contrat de mariage; Baco, Charles; Mabon (M.); Tremblin (Mme); peintre
    - BEZANÇON (Simon) Maître peintre de l'Académie de Saint-Luc Paris § Présent au mariage MAUBON - TREMBLIN, 26 décembre 1716; MC/ET/XIII/188
      contrat de mariage; Bezançon, Simon
    - RAVINET (Jacob Louis) Maître maçon Rue des Gravilliers § Convention passée par .., 12 février 1717; MC/ET/XIII/188
      Ravinet, Jacob Louis
    - LEVEZIEL (Louis) Maître maçon Rue Montmartre § Bail par .., 15 février 1717; MC/ET/XIII/188
  - Minutes. 1717, janvier - mars, janvier - mars 1717; MC/ET/XIII/189
    - RANINET (Jacob Louis) Maître maçon Rue des Gravilliers § Marché passé par .., 7 janvier 1713; MC/ET/XIII/189
      marché; Raninet, Jacob Louis
    - ESTIENNE (Pierre) (Père et fils) Marbrier; Rue Montmartre § Mariage de -, 7 février 1713; MC/ET/XIII/189
      contrat de mariage; Estienne, Pierre
    - BAUDRY (Leonard) Maître maçon Rue des Lavandières § Convention passée par .., 12 février 1713; MC/ET/XIII/189
      Baudry, Léonard
    - RAVINET (Jacob Louis) Maître maçon Rue des Gravilliers § Convention passée par .., 12 février 1713; MC/ET/XIII/189
    - Bail par Pierre Charles Dauphin de Sainte Marie, sculpteur du roi, demeurant rue de la Truanderie., 18 janvier 1717; MC/ET/XIII/189
      bail; Grande-Truanderie (rue de la); Dauphin de Sainte-Marie, Pierre Charles; sculpteur
    - LEDOUX Paris Horloger Pendule par .. § Inventaire après décès de HODEY (Guillaume), 11 février 1717; MC/ET/XIII/189
    - Lemaistre Nicolas, maître menuisier, rue de la Lune § Testament de la veuve de .., 20 mars 1717; MC/ET/XIII/189
      testament; Lune (rue de la); Lemaistre, Nicolas; menuisier
    - Molinier (Guillaume), maître menuisier, à Rueil § Procuration de posée .., 20 mars 1717; MC/ET/XIII/189
      procuration; Molinier, Guillaume
    - DEGLOS (Jacques) Entrepreneur des bâtiments Porcherons § Inventaire après décès de ALINGRE (Claude), 22 mars 1717; MC/ET/XIII/189
      inventaire; Deglos, Jacques
    - Transport par Maurice Delage, bourgeois de Paris, rue et Paroisse Saint Paul, à Barthélemy Moreau, bourgeois de Paris, rue neuve et paroisse Saint Sauveur, d'intérêts dans la société de navigation de coches d'eau de Nogent-sur-Seine et Bray à Paris., 31 mars 1717; MC/ET/XIII/189
      Actes signalés par Thierry Boudignon, 2003-2012 (base de données migrée: voir contexte dans le Plan d’orientation général - Notaires de Paris, guides thématiques du Minutier).
      Date de création de la notice: 2004
      transport de droits; Bray-sur-Seine (Seine-et-Marne); Nogent-sur-Seine (Aube); Neuve-Saint-Sauveur (rue); Saint-Paul (rue); Delage, Maurice; Moreau, Barthélemy
  - Minutes. 1717, avril - juin, avril - juin 1717; MC/ET/XIII/190
    - SINNER (ABRAHAM), Peintre, Berne § Dépôt de pièce .., 3 avril 1717; MC/ET/XIII/190
      Sinner, Abraham